【裁判字號】    95,抗,300
【裁判日期】    950515
【裁判案由】    聲請沒入保證金
【裁判全文】
臺灣高等法院臺中分院刑事裁定           95年度抗字第300號
抗  告  人
即 具 保人  甲○○
受  刑  人
即  被  告  乙○○
上列抗告人因沒入保證金案件，不服臺灣臺中地方法院中華民國
95年3月31日裁定（95年度聲字第1252號）提起抗告，本院裁定
如下：
    主  文
抗告駁回。
    理  由
一、本件抗告意旨略以：受刑人乙○○並未收到臺灣高雄地方法
    院檢察署通知到案執行之傳票，致未準時到案執行，故並非
    無故不到案執行，原審以被告逃匿為由，裁定沒入具保人甲
    ○○於檢察官偵查中所繳納之保證金新臺幣（下同）五萬元
    ，於法不合，應予撤銷云云。
二、按具保之被告逃匿者，應命具保人繳納指定之保證金額，並
    沒入之。不繳納者，強制執行。保證金已繳納者，沒入之；
    又沒入保證金，以法院之裁定行之，刑事訴訟法第118條第1
    項及第121條第1項分別定有明文。
三、查本件被告乙○○因詐欺案件，經臺灣臺中地方法院檢察署
    訊問後，諭知以保證金五萬元交保，由具保人甲○○繳納現
    金後，將被告乙○○飭回，有刑事被告現金保證書、臺灣臺
    中地方法院檢察署刑事保證金收據在卷可稽。然該詐欺案件
    經原審法院判處被告乙○○有期徒刑一年十月確定，經臺灣
    臺中地方法院檢察署將通知其應到案執行之執行傳票於95年
    1月23日送達於其住所高雄市楠梓區○○○路1747巷87弄1號
    3樓，復於95年1月24日將通知其應到案執行之執行傳票送達
    於其居所高雄市○○區○○路68巷5之2號，均因未獲會晤本
    人，亦無受領文書之同居人或受僱人，已將各該送達文書為
    寄存送達，並於95年1月23日將通知被告應到案執行之執行
    傳票送達高雄市○○區○○路68巷5之2號抗告人之住所予抗
    告人，經其母傅連妹收受在案，分別有送達證書附卷可稽，
    惟被告及抗告人經合法送達後，被告均未遵期到案執行，嗣
    經臺灣臺中地方法院檢察署囑託臺灣高雄地方法院檢察署拘
    提被告，亦無所獲，有臺灣臺中地方法院檢察署囑託拘提函
    、臺灣高雄地方法院檢察署函附之拘票、報告書、個人基本
    資料、人犯在監在押資料查詢結果等附卷可稽，被告乙○○
    既經法院合法傳喚，無正當理由不到庭，復拘提無著，則被
    告乙○○顯已逃匿，原審法院依刑事訴訟法第118條第1項之
    規定，以裁定沒入具保人甲○○之保證金，尚無不合，抗告
    人執此指摘原裁定不當，並無理由，應予駁回。
據上論斷，應依刑事訴訟法第412條，裁定如主文。
中    華    民    國    95    年    5    月  15       日
            刑事第十庭  審判長法  官  林  照  明
                              法  官  蔡  名  曜
                              法  官  唐  光  義
上列正本證明與原本無異。
如不服本裁定，應於裁定送達後五日內向本院提出抗告狀。
                              書記官  王  麗  珍
中    華    民    國    95    年    5    月  16       日
                                                      Ａ


司法院資訊處製作；財團法人民間司法改革基金會備份。
